---
title: "TEST_SENSORS/DATA"
output:
  html_document:
    df_print: paged
---
```{r}
# =========================
# R script for RStudio
# =========================

# 1. Вкажи шлях до папки з файлами
folder_path <- "D:/AKS_project/prosthesis_2/data/2503"
# Наприклад:
# folder_path <- "D:/project/files"

# 2. Знаходимо всі .txt файли, але не беремо вже готовий all_data.txt
files <- list.files(
  path = folder_path,
  pattern = "\\.txt$",
  full.names = TRUE
)

files <- files[basename(files) != "all_data.txt"]

# 3. Функція перевірки одного рядка:
#    має бути рівно 4 числа через кому, кожне від 0 до 9999
is_valid_line <- function(line) {
  line <- trimws(line)
  
  # шаблон:
  # число,число,число,число
  # кожне число 1-4 цифри, тобто потенційно 0..9999
  pattern <- "^\\d{1,4},\\d{1,4},\\d{1,4},\\d{1,4}$"
  
  if (!grepl(pattern, line)) {
    return(FALSE)
  }
  
  parts <- strsplit(line, ",")[[1]]
  nums <- as.integer(parts)
  
  if (length(nums) != 4) {
    return(FALSE)
  }
  
  all(!is.na(nums) & nums >= 0 & nums <= 9999)
}

# 4. Масив для всіх очищених і промаркованих рядків
all_lines <- character()

# 5. Обробка кожного файлу
for (file in files) {
  # читаємо всі рядки
  lines <- readLines(file, warn = FALSE, encoding = "UTF-8")
  
  # прибираємо порожні рядки та пробіли по краях
  lines <- trimws(lines)
  lines <- lines[lines != ""]
  
  # лишаємо тільки валідні рядки
  valid_lines <- lines[sapply(lines, is_valid_line)]
  
  # беремо назву файлу без розширення як label
  label <- tools::file_path_sans_ext(basename(file))
  
  # дописуємо label в кінець кожного рядка
  labeled_lines <- paste0(valid_lines, ",", label)
  
  # перезаписуємо файл уже очищеним і з label
  writeLines(labeled_lines, file, useBytes = TRUE)
  
  # додаємо в загальний список
  all_lines <- c(all_lines, labeled_lines)
}

# 6. Записуємо всі дані в один файл
output_file <- file.path(folder_path, "all_data.txt")
writeLines(all_lines, output_file, useBytes = TRUE)

cat("Готово!\n")
cat("Опрацьовано файлів:", length(files), "\n")
cat("Результат записано у:", output_file, "\n")
```

```{r}
library(tidyverse)
```

```{r}
path <- "D:/AKS_project/prosthesis_2/data/2503/all_data.csv"

df <- read_csv(
  path,
  col_names = c("s1", "s2", "s3", "s4", "gesture"),
  show_col_types = FALSE
)
```

```{r}
df <- df %>%
  mutate(
    s1 = as.numeric(s1),
    s2 = as.numeric(s2),
    s3 = as.numeric(s3),
    s4 = as.numeric(s4),
    gesture = as.factor(gesture)
  )
```

```{r}
df <- df %>%
  mutate(
    sample_id = cumsum(gesture != lag(gesture, default = first(gesture))) + 1
  )
```

```{r}
df <- df %>%
  group_by(sample_id) %>%
  mutate(t = row_number()) %>%
  ungroup()
```

```{r}
df_long <- df %>%
  pivot_longer(
    cols = c(s1, s2, s3, s4),
    names_to = "sensor",
    values_to = "value"
  )
```

```{r}
one_sample_per_gesture <- df_long %>%
  group_by(gesture) %>%
  filter(sample_id == first(sample_id)) %>%
  ungroup()
```

```{r}
one_sample_per_gesture_thin <- one_sample_per_gesture %>%
  group_by(gesture, sensor) %>%
  slice(seq(1, n(), by = 20)) %>%
  ungroup()
```


```{r}
gesture_list <- unique(one_sample_per_gesture_thin$gesture)

plot_list <- lapply(gesture_list, function(g) {
  one_sample_per_gesture_thin %>%
    filter(gesture == g) %>%
    ggplot(aes(x = t, y = value, color = sensor)) +
    geom_line(linewidth = 0.6) +
    facet_grid(sensor ~ ., scales = "free_y") +
    labs(
      title = paste("Signal shapes for gesture:", g),
      x = "Time step",
      y = "Sensor value"
    ) +
    theme_minimal(base_size = 14) +
    theme(legend.position = "none")
})
```

```{r}
plot_list[[1]]
plot_list[[2]]
plot_list[[3]]
plot_list[[4]]
plot_list[[5]]
plot_list[[6]]
plot_list[[7]]
plot_list[[8]]
plot_list[[9]]
plot_list[[10]]
```


```{r}
plot_sensor_density <- function(sensor_name) {
  df_long %>%
    filter(sensor == sensor_name) %>%
    ggplot(aes(x = value, color = gesture)) +
    geom_density(linewidth = 1) +
    labs(
      title = paste("Value distributions for different gestures on sensor", sensor_name),
      x = "Sensor value",
      y = "Density"
    ) +
    theme_minimal(base_size = 14)
}
```
```{r}
plot_sensor_density("s1")
plot_sensor_density("s2")
plot_sensor_density("s3")
plot_sensor_density("s4")
```


Add a new chunk by clicking the *Insert Chunk* button on the toolbar or by pressing *Ctrl+Alt+I*.

When you save the notebook, an HTML file containing the code and output will be saved alongside it (click the *Preview* button or press *Ctrl+Shift+K* to preview the HTML file).

The preview shows you a rendered HTML copy of the contents of the editor. Consequently, unlike *Knit*, *Preview* does not run any R code chunks. Instead, the output of the chunk when it was last run in the editor is displayed.
